臺灣高等法院刑事裁定
111年度聲再字第441號
再審聲請人  張家瑋
代  理  人  陳澤嘉律師
被      告  
即受判決人  張進坐

                    籍設臺北市北投區清江里新市街00號0樓                      （即臺北○○○○○○○○○）
上列再審聲請人因被告即受判決人張進坐違反證券交易法等案件
，對於本院102年度金上重更（一）字第13號，中華民國102年12
月31日第二審確定判決（原審案號：臺灣士林地方法院99年度金
重訴字第1號，起訴案號：臺灣士林地方檢察署98年度偵字第699
2號、第14430號），聲請再審，本院裁定如下：
    主  文
再審之聲請駁回。 
    理  由
一、按為受判決人之利益聲請再審，得由下列各人為之：（一）
    管轄法院之檢察官。（二）受判決人。（三）受判決人之法
    定代理人或配偶。（四）受判決人已死亡者，其配偶、直系
    血親、三親等內之旁系血親、二親等內之姻親或家長、家屬
    ；但法院認為聲請再審之程序違背規定者，應以裁定駁回之
    ，刑事訴訟法第427條、第433條前段分別定有明文。又刑事
    訴訟法對於不合法定程式之再審聲請，並無應定期間先命其
    補正之規定，如確具有聲請再審之理由，只能另行依法聲請
    。
二、經查：
（一）本案被告即受判決人張進坐（下稱被告）因違反證券交易
      法等案件，經臺灣士林地方法院以99年度金重訴字第1號
      判決（下稱原審判決）有罪後，被告不服提起上訴，經本
      院以100年度金上重訴字第61號判決（下稱本院前審判決
      ）駁回其上訴，嗣被告不服提起上訴，經最高法院以102
      年度台上字第3160號判決將本院前審判決關於被告有罪部
      分撤銷，並發回本院，後由本院以102年度金上重更（一
      ）字第13號判決（下稱本院更一審判決）將原審判決關於
      被告有罪部分撤銷改判，判處被告有期徒刑2年8月、2年1
      0月、2年2月，應執行有期徒刑4年8月在案，嗣被告不服
      提起上訴，經最高法院於民國104年5月14日以104年度台
      上字第1365號判決將本院更一審判決關於被告與同案被告
      江恒光、林雍荏共同發行人虛偽申報或公告財務報告部分
      撤銷，並發回本院，其他部分則以其上訴不合法律上程式
      予以判決駁回上訴確定等情，有上開判決書影本及被告之
      全國刑案資料查註表各1份在卷可稽（見本院卷第365頁至
      第427頁、第429頁至第449頁、第521頁至第537頁），是
      本件聲請再審範圍僅為本院更一審判決犯罪事實欄三及四
      、㈠即被告所犯證券交易法第171條第1項第2款使公司為不
      利益交易罪部分，並不包括本院更一審判決犯罪事實欄四
      、㈡即被告涉犯證券交易法第171條第1項第1款公告申報不
      實財務報告罪部分，合先敘明。　　　
（二）本件再審聲請人張家瑋（下稱聲請人）係被告之子乙節，
      有聲請人提出之身份證正反面影本1份附卷足憑（見本院
      卷第75頁），而被告為41年8月22日出生、滿20歲之成年
      人，並無積極證據可證明業已死亡，且經本院通緝中等情
      ，亦有被告之戶役政資訊網站查詢-個人基本資料查詢及
      個人除戶資料查詢結果、被告之全國刑案資料查註表各1
      份在卷可憑（見本院卷第515頁至第519頁、第521頁至第5
      37頁），是本件聲請人既非受判決人，亦非受判決人之法
      定代理人或非配偶，加上被告並未死亡，是依據刑事訴訟
      法第427條第4款之規定，身為被告直系血親之聲請人自非
      合法之聲請再審權人。是以，茲聲請人為被告即受判決人
      之利益具狀聲請再審，已與刑事訴訟法第427條各款規定
      不符，且無從補正，應逕予駁回。至於代理人雖曾提出刑
      事再審聲請之更正狀，欲將再審聲請人「更正」為受判決
      人之配偶潘雅賀，業經本院於111年8月29日收狀，然如前
      所述，不合法定程式之再審聲請，實無從補正，且由本院
      前於111年8月23日收狀之刑事再審聲請狀及所附刑事委任
      書合併以觀（見本院卷第7頁、第10頁、第59頁、第73頁
      ），可知原本該份再審聲請狀中之再審聲請人清楚記載為
      「張家瑋（受判決人之子）」，張家瑋更在聲請狀末「再
      審聲請人」欄位蓋用其印文，及刑事委任書之「委任人」
      欄亦係載明「張進坐之子張家瑋」，並附上張家瑋之身分
      證正反面影本為據，況該再審聲請狀中「四、再審聲請人
      」部份，亦清楚敘明再審聲請人為受判決人之子張家瑋乙
      節甚明，故在111年8月23日提出之刑事再審聲請狀中，就
      再審聲請人部份顯無任何誤寫、誤繕之情形存在，即無從
      予以更正，特此敘明。
三、末按聲請再審之案件，除顯無必要者外，應通知聲請人及其
    代理人到場，並聽取檢察官及受判決人之意見。但無正當理
    由不到場，或陳明不願到場者，不在此限；前項本文所稱「
    顯無必要者」，係指聲請顯屬程序上不合法，且無可補正，
    或顯無理由，而應逕予駁回，例如：非聲請權人、逾法定期
    間、以撤回或駁回再審聲請之同一原因聲請再審等情形，或
    再審原因已明，顯有理由而應逕為開始再審之裁定，刑事訴
    訟法第429條之2及法院辦理刑事訴訟案件應行注意事項第17
    7條之4，分別定有明文。準此，本件聲請再審既屬程序上不
    合法，且無可補正，自應逕予駁回，揆諸前揭規定，本院認
    無依刑事訴訟法第429條之2前段規定通知聲請人及其代理人
    到場，並聽取聲請人及檢察官意見之必要，併此敘明。
據上論斷，應依刑事訴訟法第433條前段，裁定如主文。
中　　華　　民　　國　　111 　年　　8 　　月　  31　　日
                  刑事第二十四庭審判長法　官  陳德民
                                      法　官  鄭富城
                                      法　官  葉力旗
以上正本證明與原本無異。
如不服本裁定，應於收受送達後五日內向本院提出抗告狀。
                                      書記官  王心琳
中　　華　　民　　國　　111 　年　　8 　　月　　31　　日